臺灣臺中地方法院刑事判決　94年度訴字第2047號
公　訴　人　臺灣臺中地方法院檢察署檢察官
被　　　告　甲○○
指定辯護人　本院公設辯護人乙○○
上列被告因違反槍砲彈藥刀械管制條例案件，經檢察官提起公訴
（九十四年度偵字第八一○六號），本院判決如下：
    主    文
甲○○未經許可，持有其他可發射子彈具有殺傷力之槍枝，累犯
，處有期徒刑年肆月，併科罰金新臺幣壹拾萬元，罰金如易服
勞役，以銀元佰元即新臺幣玖佰元折算壹日。扣案之改造手槍
壹枝、子彈貳顆，均沒收。
    犯罪事實
一、甲○○曾因違反藥事法、違反毒品危害防制條例案件，經臺
    灣高等法院臺中分院及本院分別判處有期徒刑八月、七月，
    應執行有期徒刑一年二月，於民國（下同）九十年三月十三
    日縮刑期滿執行完畢。嗣又二度因違反毒品危害防制條例案
    件，經本院分別以九十年度易字第一三五一號、九十一年度
    易字第二一四六號刑事判決各判處有期徒刑十月，經接續執
    行，於九十三年四月十二日縮刑期滿執行完畢。詎其仍不知
    悔改，於九十四年一月初某日（起訴書誤為九十四年四月間
    某日），因好奇之故，在臺中市○○區○路旁，以新臺幣（
    下同）三萬元之代價，向曾售予其毒品之真實姓名年籍不詳
    、綽號「老哥」之成年男子購買可發射子彈具有殺傷力仿Ｆ
    Ｎ廠半自動手槍製造之玩具手槍換裝土造金屬槍管改造而成
    之改造手槍一枝（槍枝管制編號0000000000號、
    含彈匣一個），及具有殺傷力由直徑八點九七ｍｍ、長度十
    五點八六ｍｍ金屬彈殼與直徑八點六四ｍｍ金屬彈頭組合而
    成之改造子彈四顆（起訴書誤為三顆），嗣後即藏放於其於
    臺中縣太平市○○○街四五巷六三號之住處房間櫃子內，未
    經許可而持有前開具殺傷力之改造手槍及子彈。並於九十四
    年四月底某日，取出上述槍、彈，攜至臺中縣太平市光興隆
    橋，對空試射其中一顆子彈，試射後，將該枚空彈殼置於其
    所有之Ｒ六─六八六三號自用小客車右前座置物箱內，槍枝
    及其餘三顆子彈仍攜回前述住處繼續未經許可而持有。嗣為
    警於九十四年五月五日十一時三十分許，持本院簽發之搜索
    票，至臺中縣太平市○○○街四五巷六三號甲○○住處查獲
    ，並扣得上述手槍一枝及子彈三顆，續在其所有之Ｒ六
    ─六八六三號自用小客車右前座置物箱內扣得試射後之空彈
    殼一顆。
二、案經臺中縣警察局霧峰分局報請臺灣臺中地方法院檢察署檢
    察官偵查起訴。
    理    由
一、訊據被告甲○○對於上揭事實坦承不諱，復有改造手槍一枝
    、子彈三顆、空彈殼一顆扣案可稽，且該等槍彈經鑑驗後，
    認扣案之手槍一枝（槍枝管制編號0000000000號
    、含彈匣一個），係仿ＦＮ廠半自動手槍製造之玩具手槍換
    裝土造金屬槍管改造而成之改造手槍，機械性能良好，可擊
    發送鑑子彈，具有殺傷力；子彈三顆均係由直徑八點九七ｍ
    ｍ、長度十五點八六ｍｍ金屬彈殼及直徑八點六四ｍｍ金屬
    彈頭組合而成之土造子彈，採樣一顆試射，可擊發，具殺傷
    力；空彈殼一顆則欠缺底火，無殺傷力等情，有內政部警政
    署刑事警察局九十四年六月六日刑鑑字第０九四００七四０
    七０號槍彈鑑定書一份附卷可稽。是扣案之手槍一枝、子彈
    三顆均具殺傷力，至為明確，被告持有改造槍、彈犯行堪以
    認定。
二、按槍砲彈藥刀械管制條例於九十四年一月二十六日修正公布
    將未經許可，持有該條例第四條第一項第一款所定其他可發
    射金屬或子彈具有殺傷力之各式槍砲者，自第十一條第四項
    移列至第八條第四項，法定刑提高為三年以上十年以下有期
    徒刑，併科新臺幣七百萬元以下罰金，於同年月二十八日生
    效。被告雖供稱前述槍、彈係於九十四年一月初即購入，惟
    其持有行為，持續至九十四年五月五日被查獲之時止，故應
    適用修正後之新法，無比較新舊法之餘地。核被告甲○○所
    為，係犯槍砲彈藥刀械管制條例第八條第四項之未經許可持
    有其他可發射子彈具有殺傷力之改造手槍罪，及同條例第十
    二條第四項之未經許可持有具殺傷力之子彈罪。被告以一個
    持有行為，同時持有改造手槍及子彈，係一行為觸犯二罪名
    ，為想像競合犯，應依刑法第五十五條前段之規定，從一重
    之未經許可持有可發射子彈具有殺傷力之改造手槍罪處斷。
    次查被告甲○○曾犯如事實欄所述之罪，經法院判處有期徒
    刑而執行完畢，有臺灣臺中地方法院檢察署刑案資料查註紀
    錄表、臺灣高等法院被告全國前案紀錄表在卷可稽，被告於
    執行完畢後五年內再犯本件有期徒刑以上之罪，為累犯，應
    依刑法第四十七條之規定加重其刑。爰審酌被告未經許可持
    有具殺傷力之手槍及子彈，對於社會治安之危害非小，但其
    犯罪之動機為一時好奇，尚無持以犯罪之目的，手段平和，
    所持有者為手槍一枝及四顆子彈，數量尚非甚多，被查獲後
    坦承犯行，態度良好等一切情狀，量處如主文所示之刑，並
    諭知罰金易服勞役之折算標準。扣案之改造手槍一枝屬違禁
    物，應依刑法第三十八條第一項第一款之規定宣告沒收。至
    於被告原持有四顆子彈，其中一顆業經被告試射，另一顆於
    鑑定時採樣試射，故目前均已無底火，餘空彈殼，已非違禁
    物，無沒收之必要；另二顆未擊發之完整子彈則屬違禁物，
    應依同一規定宣告沒收。
據上論斷，應依刑事訴訟法第二百九十九條第一項前段，槍砲彈
藥刀械管制條例第八條第四項、第十二條第四項，刑法第十一條
前段、第五十五條、第四十七條、第四十二條第二項、第三十八
條第一項第一款，罰金罰鍰提高標準條例第二條，判決如主文。
中　　華　　民　　國　　94　　年　　8 　　月　　31　　日
                  刑事第六庭    審判長法　官　簡源希
                                      法　官　戴博誠
                                      法　官　林念祖
以上正本證明與原本無異。
如不服本判決，應於送達後十日內向本院提出上訴狀（須附繕本
），上訴於臺灣高等法院臺中分院。
                                      書記官　謝明倫
中　　華　　民　　國　　94　　年　　8 　　月　　31　　日
附錄論罪科刑法條
槍砲彈藥刀械管制條例第八條：
未經許可，製造、販賣或運輸鋼筆槍、瓦斯槍、麻醉槍、獵槍、
空氣槍或第四條第一項第一款所定其他可發射金屬或子彈具有殺
傷力之各式槍砲者，處無期徒刑或五年以上有期徒刑，併科新臺
幣一千萬元以下罰金。
未經許可，轉讓、出租或出借前項所列槍枝者，處五年以上有期
徒刑，併科新臺幣一千萬元以下罰金。意圖供自己或他人犯罪之
用，而犯前二項之罪者，處無期徒刑或七年以上有期徒刑，併科
新臺幣一千萬元以下罰金。
未經許可，持有、寄藏或意圖販賣而陳列第一項所列槍枝者，處
三年以上十年以下有期徒刑，併科新臺幣七百萬元以下罰金。
第一項至第三項之未遂犯罰之。
槍砲彈藥刀械管制條例第第十二條：
未經許可，製造、販賣或運輸子彈者，處一年以上七年以下有期
徒刑，併科新臺幣五百萬元以下罰金。
未經許可，轉讓、出租或出借子彈者，處六月以上五年以下有期
徒刑，併科新臺幣三百萬元以下罰金。
意圖供自己或他人犯罪之用，而犯前二項之罪者，處三年以上十
年以下有期徒刑，併科新臺幣七百萬元以下罰金。
未經許可，持有、寄藏或意圖販賣而陳列子彈者，處五年以下有
期徒刑，併科新臺幣三百萬元以下罰金。
第一項至第三項之未遂犯罰之。
